臺灣新北地方法院民事裁定
110年度勞簡字第111號
原      告  鄭鍵韋  
訴訟代理人  高靖棠律師
被      告  亞旭電腦股份有限公司
法定代理人  林成貴  
訴訟代理人  黃志文律師                
上列當事人間請求請求給付資遣費等事件，本院裁定如下：
    主  文
本件移送臺灣臺北地方法院。
    理  由
一、按有關勞動事件之處理，勞動事件法未規定者，適用民事訴
    訟法之規定。訴訟之全部或一部，法院認為無管轄權者，依
    原告聲請或依職權以裁定移送其管轄法院。勞動事件法第15
    條、民事訴訟法第28條第1項分別定有明文。前揭關於合意
    管轄之規定，除專屬管轄外，得排斥其他審判籍而予優先適
    用（最高法院103年度台抗字第917號、99年度台抗字第110
    號裁定意旨參照）。次按勞動事件之第一審管轄合意，如當
    事人之一造為勞工，按其情形顯失公平者，勞工得逕向其他
    有管轄權之法院起訴。勞動事件法第7條第1項前段固定有明
    文，然考其立法理由：「依民事訴訟法第24條規定，當事人
    得以合意定第一審法院，惟於勞工與雇主間之勞動事件，勞
    工與雇主訂定合意管轄約款時，因處於從屬地位多無實質磋
    商變更之餘地，為防止雇主濫用合意管轄條款，俾資保障經
    濟弱勢當事人權益，故參酌民事訴訟法第28條第2項規定意
    旨，區別勞工為原告、被告之情形，訂定第1項。許其得逕
    向其他有管轄權之法院起訴」，旨在保障處於經濟弱勢之勞
    工，不因訂定合意管轄約款，難以主張其勞動權益，故規定
    按其情形顯失公平時，賦予勞工逕向其他有管轄權之法院起
    訴之權利，非謂合意管轄之約定當然無效或不予適用，故勞
    工逕向其他有管轄權之法院起訴後，如其認合意管轄約款無
    顯失公平之情形，依前揭說明，仍應受合意管轄約定之拘束
    。
二、本件原告起訴主張被告應給付其年薪、資遣費等情，核係基
    於兩造間勞動契約所生，而依兩造間所簽立之服務協議書第
    十條約定「雙方同意凡因本協議書發生糾紛時，應先會同協
    商，倘協商不成而有訴訟之必要時，雙方同意以台灣台北地
    方法院為第一審管轄法院。」等語，有服務協議書在卷可憑
    （見本院卷第131 頁至第133 頁）。準此，本件既非專屬管
　　轄之事件，且兩造又以上開約定合意定第一審管轄法院，
    揆諸前揭規定及說明，上開合意管轄之約定，自得排斥其他
    審判籍而優先適用。再者，原告住所地在桃園市桃園區，前
    開約定並無致原告難以主張其勞動權益而有顯失公平之情事
    ，是本件訴訟自應由臺灣臺北地方法院管轄。又本件原告亦
    同意移轉管轄至臺灣臺北地方法院，此由公務電話紀錄在卷
    可稽（見本院卷第135頁）。綜上，兩造應受該合意管轄約
    定之拘束，並排斥其他審判籍而優先適用，本件自應由合意
    管轄法院即臺灣臺北地院管轄，依職權移送至管轄法院。
三、爰裁定如主文。
中　　華　　民　　國　　110 　年　　12　　月　　22　　日
                  勞工法庭    法　官　吳幸娥
以上正本係照原本作成
如對本裁定抗告須於裁定送達後10日內向本院提出抗告狀，並應
繳納抗告費新臺幣1,000元整。
中　　華　　民　　國　　110 　年　　12　　月　　22　　日
                              書記官　周子鈺